【裁判字號】    88,訴,1407
【裁判日期】    890118
【裁判案由】    損害賠償
【裁判全文】
臺灣士林地方法院民事判決  八十八年度訴字第一四○七號
    原      告  乙○○
    被      告  甲○○
右當事人間請求損害賠償事件，本院判決如左：
    主    文
被告應給付原告新台幣貳萬元及自民國八十八年七月二十三日起至清償之日止，按週
年利率百分之五計算之利息。
原告其餘之訴駁回。
訴訟費用由被告負擔百分之三，餘由原告負擔。
本判決第一項於原告以新台幣柒仟元供擔保後，得假執行；被告如於假執行程序實施
前以新台幣貳萬元供擔保，得免假執行。
原告其餘假執行之聲請駁回。
    事      實
甲、原告方面：
  一、聲明：被告應給付原告新台幣（下同）八十萬元及自起訴狀繕本送達被告翌日
            起至清償日止，按週年利率百分之五計算利息。併陳明願供擔保請求宣
            告假執行。
  二、陳述：
  （一）緣被告於民國八十七年十月十日晚間八時許，在台北市○○區○○路六三六
        號二樓全球俱樂部內，因細故爭吵，竟出手毆打原告，致使原告受有左眼眶
        瘀傷、左耳後瘀傷及擦傷之傷害。
  （二）爰依侵權行為之規定，請求被告賠償如下：
      １、工作損失七十萬元：原告從事裝潢油漆之工作，於受傷前適與寶成建設洽
          談工程承包事宜，因遭被告毆傷無法繼續接洽而喪失締約機會，損失工資
          及利潤共計七十萬元。
      ２、醫療費用五萬元：因遭被告毆傷，經中醫治療支出醫藥費五萬元，但無單
          據可資證明。
      ３、精神慰撫金五萬元：被告因細故在原告之妻面前毆打原告成傷，使原告尊
          嚴盡失，精神痛苦。
乙、被告方面：
  一、聲明：原告之訴及假執行之聲請均駁回。併陳明如受不利判決願供擔保請准宣
            告免假執行。
  二、陳述：
  （一）原告提出之估價單係原告片面製作，不能證明原告如未受傷必能接到該工程
        及獲利七十萬元。
  （二）醫療費用如有支出應有單據，惟原告既無法提出任何單據，請求賠償醫療費
        用五萬元即屬無理。
  （三）八十七年十月十日發生爭執時，原告酒醉當眾出言侮辱被告，被告所受精神
        痛苦不亞於原告，被告不願支付原告任何精神慰撫金。
    理      由
一、原告起訴主張：被告於八十七年十月十日晚間八時許，在台北市○○區○○路六
    三六號二樓全球俱樂部內，因細故爭吵，竟出手毆打原告，致使原告受有左眼眶
    瘀傷、左耳後瘀傷及擦傷之傷害，爰依侵權行為之規定，請求被告賠償工作損失
    七十萬元、醫療費用五萬元、精神慰撫金五萬元，共計八十萬元。被告則以：原
    告無法證明如未受傷必能接到寶成建設之工程及獲利七十萬元，且原告無法提出
    任何單據證明支出醫療費用五萬元，其請求被告賠償工作損失、醫療費用均無理
    由；又，八十七年十月十日發生爭執時，原告酒醉當眾出言侮辱被告，被告所受
    精神痛苦不亞於原告，被告不願支付原告任何精神慰撫金等語，資為抗辯。
二、查本件原告主張兩造於八十七年十月十日晚間八時許，在台北市○○區○○路六
    三六號二樓「全球俱樂部」內，發生爭執，詎被告竟出手毆打原告，致使原告左
    眼眶瘀傷、左耳後瘀傷及擦傷之事實，為被告所不爭執，且經現場目擊之證人廖
    世宗於刑事案件中證述甚明，復有載具原告傷情之驗傷診斷書一紙附於前開案卷
    可稽。且被告因傷害原告身體，觸犯刑法第二百二百七十七條第一項傷害罪，亦
    經本院刑事庭判決處以拘役二十日，如易科罰金以三百元折算一日確定在案，此
    均經本院職權調取本院八十八年易字第九五一號刑事卷宗、台灣士林地方法院檢
    察署八十八年度偵字第六三二六號偵查卷宗核閱無訛。是被告有故意侵害原告身
    體之行為，已堪認定。
三、按「因故意或過失不法侵害他人之權利者，負損害賠償責任」民法第一百八十四
    條第一項前段有明文規定。次按「不法侵害他人之身體或健康者，對於被害人因
    此喪失或減少勞動能力或增加生活上之需要時，應負損害賠償責任」、「不法侵
    害他人之身體、健康、名譽或自由者，被害人雖非財產上之損害，亦得請求賠償
    相當之金額」，民法第一百九十三條第一項、第一百九十五條第一項分別定有明
    文。原告請求之各項金額，是否有理，茲分述如後：
  （一）工作損失七十萬元部分：查原告主張因遭被告毆傷而無法與寶成建設洽談工
        程承包事宜損失七十萬元等情，為被告所否認，原告亦無法舉證證明如未受
        被告毆傷必能承包該工程而獲得利潤及工資七十萬元，其所稱損失七十萬元
        已難盡信。況原告所受傷害僅為瘀傷、擦傷，並非因傷而意識不清或行動不
        便，客觀上並不影響與他人洽談締約及工作，原告所稱因受傷無法與人洽談
        締約損失利潤及工資七十萬元云云，與被告之毆打行為，實無相當因果關係
        ，其請求被告賠償七十萬元，不應准許。
  （二）醫療費用五萬元部分：原告主張因遭被告毆傷而支出醫療費用五萬元等情，
        為被告所否認，原告亦無法舉證以實其說，其請求被告賠償醫療費用五萬元
        自難准許。
  （三）精神慰撫金五萬元部分：查被告於他人面前毆打原告，使原告左眼眶瘀傷、
        左耳後瘀傷及擦傷，精神痛苦，本院審酌原告所受傷害之程度、兩造之資力
        ，認原告請求被告賠償精神慰撫金於二萬元之範圍內為允當。逾上開範圍之
        請求，則難謂有理由，應予駁回。
四、從而原告請求被告賠償二萬元及自起訴狀繕本送達被告翌日即八十八年七月二十
    三日起至清償日止，按週年利率百分之五之計付法定遲延利息，自屬有理，應予
    准許。逾此部分請求難認有理，應予駁回。
五、原告勝訴部分，兩造分別陳明願供擔保請求宣告假執行及免假執行，經核均無不
    合，爰分別酌定相當擔保金額准許之。至於原告敗訴之部分，其假執行之聲請因
    訴之駁回而失所附麗，應併予駁回。
六、據上論結，本件原告之訴為一部有理由、一部無理由，依民事訴訟法七十九條但
    書、第三百九十條第二項、第三百九十二條判決如主文。
中      華      民      國    八十九    年      一      月      十八    日
                                        臺灣士林地方法院民事第一庭
~B法      官  洪慕芳
右為正本係照原本作成。
如對本判決上訴須於判決送達後廿日內向本院提出上訴狀。
中      華      民      國    八十九    年      一      月      十九    日
~B法院書記官  黃王雅寬


司法院資訊處製作；財團法人民間司法改革基金會備份。
